【裁判字號】    94,簡上,53
【裁判日期】    950127
【裁判案由】    侵占
【裁判全文】
臺灣苗栗地方法院刑事判決              94年度簡上字第53號
上  訴  人  乙○○
即  被  告
上列上訴人因侵占等案件，不服本院苗栗簡易庭中華民國94年6
月23日94年度苗簡字第414 號第1 審判決（聲請簡易判決處刑書
案號：93年度偵字第3527號），提起上訴，本院管轄之第二審合
議庭判決如下：
    主  文
上訴駁回。
    事實及理由
一、本案經本院審理結果，認第一審簡易判決認事用法及量刑均
    無不當，應予維持，並引用第一審判決書記載之事實、證據
    及理由（如附件）。
二、上訴人即被告乙○○上訴理由略以：我有撿拾漂流木沒錯，
    但我是在公告期間內之8 月25日撿拾；至於甲○的部分，他
    係將漂流木寄放在我這邊，不是我向他買的云云。經查：
（一）本件犯罪事實，業據證人甲○於偵查中及證人即苗栗縣政
      府農業局技士張家禎於警詢中證述明確，並有苗栗縣政府
      會勘紀錄、苗栗縣大安溪漂流木每木調查及價格表、保管
      單、苗栗縣政府93年8 月2 日公告、苗栗縣農業局公佈欄
      公告資訊及苗栗縣政府94年12月13日函覆資料各1 份在卷
      可稽。
（二）依前開苗栗縣政府93年8 月2 日公告及苗栗縣政府農業局
      公佈欄公告資訊所示，93年7 月間，敏督利颱風來襲，苗
      栗縣政府公告自由撿拾期間為同年8 月3 日至同月31日止
      ，嗣於同年8 月間，艾利颱風來襲，苗栗縣政府緊急公告
      自由撿拾期間自同年8 月25日停止，該公告並自同年8 月
      27 日 生效，足認93年8 月底期間，仍有數日為公告停止
      自由撿拾漂流木之期間，而證人丙○○於本院審理時證稱
      ：「日子我不能確定，我只知道快要月底」、「（你能夠
      確定看到乙○○的那一天嗎？）不太記得了。」等語，則
      證人丙○○對於被告撿拾漂流木之日期既無從確定，又僅
      泛稱係8 月底某日，則本件尚難以其證詞而遽為有利於被
      告之認定。
（三）再者，依前開會勘紀錄所示，本件被警查獲由被告所撿拾
      之漂流木，其中1 支經紅漆註記「苗AB」字樣等情，為被
      告所不否認（見偵查卷第44頁），而該漂流木原係敏督利
      颱風過後，由苗栗縣政府打撈註記「苗AB」字樣後，堆置
      在大安部落旁，嗣因艾利颱風（93年8 月23日至8 月26日
      ）來襲將大安溪河堤及該府漂流木集材場沖毀，並將部分
      漂流木沖至大安溪乙節，亦有前開苗栗縣政府函覆資料1
      份在卷可參，被告所撿拾之漂流木既係在艾利颱風來襲，
      遭沖毀至大安溪河床，則被告不可能在8 月26日之前撿拾
      到上開漂流木，益徵被告所辯，不足採信。
（四）被告另辯稱僅係幫甲○寄放漂流木云云，依證人甲○於警
      詢中及本院審理時均證稱其請被告幫其載運之漂流木係要
      給被告抵債等語，核與被告於警詢中供稱因甲○於93年7
      月中，有欠我新臺幣3 萬元，於是他就給我3 支漂流木，
      向我抵債等語相符，而證人甲○自交付前開漂流木後，並
      未再清償被告欠款，被告亦未再向其索討債務乙節，亦據
      證人甲○於本院審理時結證無訛，足認被告向證人甲○所
      收取之漂流木確係供抵債之用，而非單純寄放而已，是被
      告上開所辯，亦難採信。
三、綜上，被告辯稱在公告期間內撿拾及並未故買贓物云云，純
    係事後卸責之詞，不足採信。本件事證明確，被告犯行堪以
    認定。原審據以分別量處罰金4900元，如易服勞役，以300
    元折算1 日及有期徒刑3 月，如易科罰金，以300 元折算1
    日之刑罰，均無不當。上訴意旨認原判決不當，請求撤銷原
    判決，為無理由，其上訴應予駁回。
據上論斷，應依刑事訴訟法第455 條之1 第3 項、第368 條、第
373條，判決如主文。
本案經檢察官黃彥琿到庭執行職務。
中    華    民    國    95    年    1     月    27    日
                  刑事第三庭  審判長法  官  柳章峰
                                    法  官  呂曾達
                                    法  官  林卉聆
以上正本證明與原本無異。
本件不得上訴。
                                    書記官  盧俊良
中    華    民    國    95    年    1     月    27    日


司法院資訊處製作；財團法人民間司法改革基金會備份。
